【裁判字號】    93,海商,52
【裁判日期】    950331
【裁判案由】    損害賠償
【裁判全文】
臺灣臺北地方法院民事裁定              93年度海商字第52號
原      告  聯華實業股份有限公司
法定代理人  苗登強
原      告  僑泰興企業股份有限公司
法定代理人  丁○○
原      告  國豐實業股份有限公司
法定代理人  己○○
原      告  新生產業股份有限公司
法定代理人  戊○○
原      告  泰益麵粉廠股份有限公司
法定代理人  庚○○
共      同
訴訟代理人  謝天仁律師
被      告  乙○○○○○○○○.
法定代理人  甲○○○○○○ ○.
訴訟代理人  林昇格律師
複代理人    黃維倫律師
被      告  海瀧船務代理股份有限公司
法定代理人  丙○○
訴訟代理人  張慧婷律師
上列當事人間聲請損害賠償事件，本院裁定如下：
    主      文
本件移送臺灣基隆地方法院。
    理      由
一、按因契約涉訟者，如經當事人定有債務履行地，得由該履行
    地之法院管轄；因侵權行為涉訟者，得由行為地之法院管轄
    ；裝貨港或卸貨港為中華民國港口者之載貨證券所生之爭議
    ，得由我國裝貨港或卸貨港或其他依法有管轄權之法院管轄
    ；共同訴訟之被告數人，其住所不在一法院管轄區域內者，
    各該住所地之法院俱有管轄權，但依第4條至前條規定有共
    同管轄法院者，由該法院管轄，民事訴訟法第12條、第15條
    第1項、海商法第78條第1項及民事訴訟法第20條分別定有明
    文。又按訴之全部或一部，法院認為無管轄權者，依原告聲
    請或依職權以裁定移送於其管轄法院，民事訴訟法28條第1
    項亦有明文。
二、本件原告係本於運送契約債務不履行損害賠償及侵權行為損
    害賠償之法律關係有所請求而涉訟，因被告海瀧船務代理股
    份有限公司則係設在台北市○○○路99號14樓，而被告
    乙○○○○○○○○○○ ○○○○○○○○○○ ○○○○○○○○○○○○係設在301E.Ocean
    Blvd.Suite 590 Long Beach,CA 90802 U.S.A，自屬涉外事
    件。惟系爭貨物之卸貨港在基隆港，有傭船合約附卷可稽，
    依海商法第78條第1項規定，我國卸貨港之法院即台灣基隆
    地方法院有管轄權；又因被告營業所在地不同，然債務履行
    地在基隆，侵權行為結果地亦在基隆，依民事訴訟法第12
    條、第15條第1項、第20條但書之規定，自應由共同管轄法
    院台灣基隆地方法院管轄。茲原告向無管轄權之本院起訴，
    顯係違誤，被告乙○○○○○○○○○○ ○○○○○○○○○○ ○○○○○○○○○○○○亦
    抗辯本院無管轄權。是以，爰依職權將本件移送於該管轄法
    院。
三、依首開法條裁定如主文。
中    華    民    國    95    年     3    月    31    日
                  民事第五庭    法  官  林秀圓
以上正本係照原本作成
如對本裁定抗告須於裁定送達後10日內向本院提出抗告狀，並繳
納抗告費新臺幣1,000元
中    華    民    國    95    年    3     月    31    日
                                書記官  林蓮女


司法院資訊處製作；財團法人民間司法改革基金會備份。
